臺灣高等法院臺中分院刑事判決　　　　100年度上易字第687號
上　訴　人
即　被　告　郭晃銘
上列上訴人因詐欺案件，不服臺灣臺中地方法院99年度易字第
1206號中華民國100年3月8日第一審判決（起訴案號：臺灣臺中
地方法院檢察署99年度偵緝字第64號、99年度偵緝字第65號、99
年度偵字第5629號、99年度偵字第6088號），提起上訴，本院判
決如下：
    主  文
上訴駁回。
    理  由
一、按依刑事訴訟法第350條、第361條、第362條、第367條規定
    ，不服地方法院之第一審判決而上訴者，須提出上訴書狀，
    並應敘述具體理由，為上訴必備之程式；其所提出之書狀未
    敘述上訴理由，或僅曾以言詞陳述上訴理由者，均應於上訴
    期間屆滿後20日內補提理由書於第一審法院。第一審法院經
    形式審查，認逾期未補提上訴理由者，應定期間先命補正；
    逾期未補正者，為上訴不合法律上之程式，應以裁定駁回。
    倘已提出上訴理由，但所提非屬具體理由者，或已上訴但未
    提上訴理由，經審判長定期間補正仍未補正者，則應由第二
    審法院以上訴不合法律上之程式，判決駁回。而所謂具體理
    由，必係依據卷內既有訴訟資料或提出新事證，指摘或表明
    第一審判決有何採證認事、用法或量刑等足以影響判決本旨
    之不當或違法，而構成應予撤銷之具體事由，始克當之（例
    如：依憑證據法則具體指出所採證據何以不具證據能力，或
    依憑卷證資料，明確指出所為證據證明力之判斷如何違背經
    驗、論理法則）；倘僅泛言原判決認定事實錯誤、違背法令
    、量刑失之過重或輕縱，而未依上揭意旨指出具體事由，或
    形式上雖已指出具體事由，然該事由縱使屬實，亦不足以認
    為原判決有何不當或違法者（例如：對不具有調查必要性之
    證據，法院未依聲請調查亦未說明理由，或援用證據不當，
    但除去該證據仍應為同一事實之認定），皆難謂係具體理由
    ，俾與第二審上訴制度旨在請求第二審法院撤銷、變更第一
    審不當或違法之判決，以實現個案救濟之立法目的相契合，
    並節制濫行上訴（最高法院97年度台上字第892號刑事判決
    意旨參照）。
二、本件上訴人即被告郭晃銘（下稱被告）於民國100年3月25日
    向原審法院提出上訴狀，繼於100年4月14日提出上訴理由狀
    ，核其記載之上訴理由略為：(一)被告所經營之居盈企業有限
    公司（下稱居盈公司）係有經營十數年歷史之公司，有實際
    營業活動，並非不正派之人頭公司，所謂95年底至96年3、4
    月間被客戶倒債乙事，並非一夕之間被全部所有客戶倒債（
    拖延付款），僅係其中幾位客戶而已，且當時部分拖延付款
    之客戶也允諾分期陸續還款，故被告當時認為居盈公司仍可
    維持經營，不認為會撐不下去。(二)原審判決所謂被告將所訂
    購貨品，以低價八折賣出部分，係指「市價」八折轉賣，並
    非訂購成本之八折，而且客戶係以現金購買非以期票支付，
    故八折出售仍有利可圖，被告並無將訂購貨品賤賣情形。(三)
    原審判決書各附表所載之訂購金額，其實並不算大，如何能
    謂詐欺？另被告先前與本案被害人公司均係長時間生意往來
    之對象，實不可能花如此長之時間，故意作慢動作詐欺之佈
    局。(四)被害人之前與被告均有生意往來，部分且係多年舊識
    ，當然知道被告並非貿易商，也知道被告向彼等訂購鞋材並
    非自己直接裝櫃賣到國外，而係轉賣給本地商人，再由本地
    商人裝櫃轉賣到國外，製作鞋子成品，故被告所訂購之鞋材
    裝櫃係必然之事，並非騙詞。(五)被告向宜昕公司定貨部分，
    之前定貨付款金額高達新台幣（下同）1,031,800元，後來
    被告定貨未付款之將額僅有146,650元，倘若被告有詐欺故
    意，豈會安排先付款一百多萬元。(六)即便被告各次行為均構
    成詐欺，但原審判決書附表一編號2之行為，係發生於96 年
    4月17日，符合中華民國九十六年罪犯減刑條例規定，原審
    漏未一併減刑，不免違誤。為此上訴請求本院撤銷原判決云
    云。
三、本院查：
(一)、被告因不服上開臺灣臺中地方法院之第一審判決，而於前述
    時間具狀敘明理由向原審法院提起上訴，則依刑事訴訟法第
    361條第2項之規定、該條項立法修正理由及上開最高法院判
    決意旨，被告倘已提出上訴理由，但所提非屬具體理由者，
    即應由第二審法院以上訴不合法律上之程式，以判決駁回之
    ；且上訴理由之具體與否係屬第二審法院審查範圍，不在命
    補正之列（參見法院辦理刑事訴訟案件應行注意事項第162
    點）。
(二)、經核上開被告所提之上訴理由，要非屬所謂之具體理由（即
    必須依據卷內既有訴訟資料或提出新事證，具體指摘或表明
    第一審判決有何採證認事、用法或量刑等足以影響判決本旨
    之不當或違法，而構成應予撤銷之具體事由，始克當之【例
    如：依憑證據法則具體指出所採證據何以不具證據能力，或
    依憑卷證資料，明確指出所為證據證明力之判斷如何違背經
    驗、論理法則】，最高法院97年度臺上字第892 號判決意旨
    參見）。被告上訴雖以前開理由，指摘原審判決不當，然被
    告所犯如原審判決書所認定之9次詐欺取財之犯罪事實（見
    原審判決書第1至3頁犯罪事實欄及第19至21頁附表一至附表
    四所載），業經原審依憑卷內證據，逐一敘明認定事實得心
    證之理由（詳見原審判決書第5至13頁）。被告所據為上訴
    之上開理由，均非本於案內具體之卷證資料，或提出其他新
    事證，以指摘或表明第一審判決有何採證認事、用法或量刑
    等足以影響判決本旨之不當或違法，而可構成應予撤銷之具
    體事由。
(三)、被告上訴理由雖以：原審判決書附表一編號2之行為，係發
    生於96年4月17日，符合中華民國九十六年罪犯減刑條例規
    定，原審漏未一併減刑，不免違誤云云，指摘原判決不當。
    按中華民國九十六年罪犯減刑條例以犯罪時間在中華民國96
    年4月24日以前者，方有其適用，該條例第2條定有明文。又
    犯罪行為之結果發生於該日以後，不得適用該條例減刑。查
    ，原審判決書附表一編號2所載被告向敬樺實業股份有限公
    司詐騙貨物，被害人交付貨物時間為：96年4月30日、96年5
    月7日各節，已據原審判決書記載甚詳（見原審判決書第19
    頁），揆諸前開說明，被告此部分犯罪行為之結果發生於96
    年4月24日以後，不得適用上開條例減刑。原審就此部分不
    予減刑，核無不合。
四、綜上所述，被告之上訴理由既非前開說明所謂之具體理由，
    則揆諸前開最高法院判決之意旨，及依「程序優先於實體」
    之刑事訴訟法原則，本件上訴即不合法定上訴程式，而應予
    駁回，並不經言詞辯論為之。
據上論斷，應依刑事訴訟法第367條前段、第372條，判決如主文
。
中    華    民    國   100    年    5     月    24    日
            刑事第九庭    審判長法  官  江  德  千
                                法  官  賴  妙  雲
                                法  官  陳  宏  卿
以上正本證明與原本無異。
不得上訴。
                                書記官  林  振  甫
中    華    民    國   100    年    5     月    24    日
附錄本判決論罪科刑法條全文：
刑法第339條
意圖為自己或第三人不法之所有，以詐術使人將本人或第三人之
物交付者，處5 年以下有期徒刑、拘役或科或併科1000元以下罰
金。
以前項方法得財產上不法之利益或使第三人得之者，亦同。
前2 項之未遂犯罰之。